【裁判字號】    99,上訴,935
【裁判日期】    990427
【裁判案由】    強盜等
【裁判全文】
臺灣高等法院刑事判決                 99年度上訴字第935號
上  訴  人  臺灣桃園地方法院檢察署檢察官
被      告  丙○○
選任辯護人  陳祥彬律師（法律扶助律師）
上列上訴人因被告強盜等案件，不服臺灣桃園地方法院98年度訴
字第892 號，中華民國98年12月31日第一審判決（起訴案號：臺
灣桃園地方法院檢察署98年度偵字第14361 號），提起上訴，本
院判決如下：
    主  文
上訴駁回。
    理  由
壹、程序方面
一、按被告以外之人於審判外之言詞或書面陳述，除法律有規定
    者外，不得作為證據；被告以外之人於檢察事務官、司法警
    察官或司法警察調查中所為之陳述，與審判中不符時，其先
    前之陳述具有較可信之特別情況，且為證明犯罪事實存否所
    必要者，得為證據，刑事訴訟法第159條第1項、第159條之2
    分別定有明文。查公訴人以證人甲○○於警詢之證詞為證據
    ，惟被告辯護人於本院準備程序中均否認其證據能力，經查
    證人甲○○於原審審理中之證詞，核與其於警詢中之陳述情
    節並無前後證述不符之情形存在，則證人邱義華於警詢中所
    為之陳述已不具必要性，依上開規定，自不具證據能力。
二、次按被告以外之人於偵查中向檢察官所為之陳述，除顯有不
    可信之情況者外，得為證據，刑事訴訟法第159條之1第2 項
    定有明文。此係因上開偵查中向檢察官所為之陳述雖仍為審
    判外之陳述，但立法者衡量刑事訴訟法規定檢察官代表國家
    偵查犯罪、實施公訴，依法有訊問被告、證人、鑑定人之權
    ，且實務運作時，偵查中檢察官向被告以外之人所取得之陳
    述，原則上均能遵守法律規定，不致違法取供，其可信性極
    高，為兼顧理論與實務為由，而對「被告以外之人於偵查中
    向檢察官所為之陳述」，例外規定除有顯不可信之情況者外
    ，得為證據。查證人甲○○於偵查中所為之陳述，業經具結
    ，且無證據證明有受外力干擾及影響，並無顯不可信之情況
    ，故上開證人等於偵查中向檢察官所為之證述，依前揭規定
    ，自有證據能力。
三、被告以外之人於審判外之言詞或書面陳述，除法律有規定者
    外，不得作為證據。被告以外之人於偵查中向檢察官所為之
    陳述，除顯有不可信之情況者外，得為證據。公務員職務上
    製作之紀錄文書、證明文書，除顯有不可信之情況外，亦得
    為證據。又按被告以外之人於審判外之陳述，雖不符刑事訴
    訟法第159條之1至第159條之4之規定，而經當事人於審判程
    序同意作為證據，法院審酌該言詞陳述或書面陳述作成時之
    情況，認為適當者，亦得為證據；當事人、代理人或辯護人
    於法院調查證據時，知有刑事訴訟法第159條第1項不得為證
    據之情形，而未於言詞辯論終結前聲明異議者，視為有前項
    之同意，刑事訴訟法第159條之1、第159條之5第1項、第2項
    分別定有明文。經查，本院相關之供述（除證人甲○○於警
    詢之陳述外）或非供述證據，並無顯不可信之情況，檢察官
    、被告於準備程序中對本案之供述、非供述證據均表示無意
    見而同意作為證據（本院卷第36頁背面），本院審酌各該證
    據作成之狀況，亦認為適當，依前揭規定，本案相關之供述
    、非供述證據，均有證據能力。
貳、實體方面
一、公訴意旨略以：被告於98年4 月26日晚間10時10分許，騎乘
    車號不詳之機車途經桃園縣中壢市○○路○ 段86巷99號前，
    見證人即告訴人甲○○將機車暫停在住處門口，轉身開啟大
    門有機可趁，先以保特瓶所盛裝之具有腐蝕性之不明液體噴
    灑證人甲○○左臉頰，乘證人甲○○錯愕不及抗拒之際，徒
    手搶奪證人甲○○放置在機車上之包包，證人甲○○見狀即
    趨前與丙○○拉扯，拉扯間被告之安全帽面罩遭掀起，證人
    甲○○得以清楚辨識被告之容貌，被告即變易為強盜之犯意
    ，持前述不明液體噴灑證人甲○○之左眼，至使證人甲○○
    不能抗拒而鬆手，被告丙○○以上開強暴方式強取甲○○之
    包包得手後逃逸，證人甲○○並因此受有左眼眼角膜化學性
    灼傷之傷害，因認被告此部分涉犯刑法第328條第1項強盜罪
    及同法第277條第1項之傷害罪嫌云云。
二、按犯罪事實應依證據認定之，無證據不得推定其犯罪事實，
    又不能證明被告犯罪或其行為不罰者，應諭知無罪之判決；
    刑事訴訟法第154條第2項及第301條第1項分別定有明文。刑
    事訴訟法上所謂認犯罪事實之證據，係指足以認定被告確有
    犯罪行為之積極證據而言，該項證據自須適合於被告犯罪事
    實之認定，始得採為斷罪資料。事實之認定，應憑證據，如
    未能發現相當證據，或證據不足以證明，自不能以推測或擬
    制之方法，以為裁判基礎。刑事訴訟法第161條第1項規定：
    檢察官就被告犯罪事實，應負舉證責任，並指出證明之方法
    。因此，檢察官對於起訴之犯罪事實，應負提出證據及說服
    之實質舉證責任。倘其所提出之證據，不足為被告有罪之積
    極證明，或其指出證明之方法，無從說服法院以形成被告有
    罪之心證，基於無罪推定之原則，自應為被告無罪判決之諭
    知（最高法院29年上字第3105號、40年台上字第86號、92年
    台上字第128 號判例要旨參照）。復按告訴人之告訴，本以
    使被告受刑事訴追為目的，故其陳述是否與事實相符，自應
    調查其他證據，以資審認，苟其所為攻擊之詞，尚有瑕疵，
    則在此瑕疵未予究明以前，即不能遽採為斷罪之基礎（最高
    法院69 年度台上字第1531號判決要旨參照）。
三、公訴意旨認被告涉犯強盜及傷害罪嫌，係以證人即告訴人甲○○於偵查中之證述、其指認被告之照片及長庚醫院財團法
    人林口長庚紀念醫院98年5月4日診斷證明書等，為其認定之
    依據。惟訊據被告丙○○堅詞否認有公訴意旨所指之犯行，
    被告辯稱證人甲○○詰問時雖明白指出被搶，但事實上確非
    伊所為，其指認有誤，伊真的沒有潑不明液體強盜證人甲○○之財物云云，被告選任辯護人則以依被告通聯紀錄之通話
    地點，被告不可能急忙趕到現場，從容犯罪，被害人甲○○
    是見過被告後才指認被告，且經警方誘導後指認，其指認即
    有瑕疵，不能採為被告犯罪之證據云云置辯。經查：
（一）證人甲○○於偵查及原審審理時雖均指認被告為當日強盜
      其財物之人，惟依其於原審審理時具結證稱：我當時並沒
      有看到歹徒頭髮等語（原審卷第55頁），然其於偵查中結
      證稱：他剪完頭髮後更像等語（臺灣桃園地方法院檢察署
      98年度偵字第14362號卷第198頁），則證人甲○○當時既
      未看見歹徒之頭髮，則其如何能辨識被告剪髮前後之模樣
      是否一致，況證人甲○○於偵查及原審審理時均一致證稱
      ：歹徒是戴全罩式安全帽，顯見證人甲○○應無機會看見
      歹徒之髮型，是證人甲○○之指認結果是否正確，已非無
      疑。再者，證人甲○○於原審審理時具結證稱：我是看到
      被告嘴唇以上到眉上的部分等語（原審卷第55頁），惟同
      日稍早於原審審理時又證稱：我是從側面認出他的眼神等
      語（原審卷第53頁），是證人甲○○是否確曾自歹徒正面
      仔細觀察其長相，亦難令人無疑。況證人甲○○於偵查及
      原審審理時均僅能泛稱其所看見之歹徒面貌特徵為濃眉大
      眼一看就是原住民、臉型長得像王建民等語，並無其他足
      以個別化歹徒容貌特徵之描述，如臉上有無疤痕等細節，
      然容貌符合濃眉大眼、原住民者，並非少見，又臉型是否
      與王建民相似，每人見解亦不盡相同，故本件尚難僅憑證
      人甲○○之指認，即遽認被告丙○○為強盜其財物之人，
      而仍應有其他補強證據，以茲佐證。
（二）而依被告使用之門號0000000000號電話通聯紀錄觀之，被
      告於98年4月26日案發前之晚間9時56分許，其基地台位置
      係在桃園縣龍潭鄉○○路594巷62弄216號附近，有被告上
      開門號之通聯紀錄在卷可稽（前揭偵查卷第178頁、第184
      頁反面），距證人甲○○遭強盜之桃園縣中壢市○○路 ○
      段86巷99號，尚有一段距離，是本件強盜案件是否確係被
      告所為，即難無疑。再佐以證人甲○○遭搶之手機序號00
      0000000000000 號（同上卷第52頁）電話之通聯紀錄，於
      98年6 月29日及同年7月7日查詢之結果均無所獲（同上卷
      第179頁、第189至192 頁），是依證人甲○○通聯紀錄查
      證之結果，亦難認定被告與本件強盜案件有關。
（三）再依被告犯如本件附表一編號二、三所示之搶奪案件，及
      其於94年間所犯多起搶奪案件之犯罪手法（原法院94年度
      訴字第2271號刑事判決），被告均係以頭戴安全帽及口罩
      ，騎乘機車，利用被害人猝不及防之際，徒手搶奪其財物
      ，得手後即將其所搶得之手機，交予親人使用或販賣之，
      對照本件證人甲○○遭強盜時，歹徒係先以具有腐蝕性之
      不明液體噴灑證人甲○○左臉頰，始下手搶奪，因證人甲○○出手抵抗，又再以同一不明液體噴灑證人甲○○眼睛
      等情節，經比較結果，本件證人甲○○遭強盜之過程，顯
      與被告丙○○歷次搶奪之犯罪手法不同，益徵本件強盜案
      件是否確係被告所為，仍難無疑。
（四）檢察官上訴意旨略以「(一)按刑事程序上之指認，固應符合
      憲法第8條第1項所揭正當法律程序之要求，但刑事訴訟法
      就其實施方法未有明文，一般而言，指認之作用在於確定
      被指認人之個別特定性，或檢驗指認人陳述之可信性。初
      次指認，通常係在調查或偵查中，為避免發生暗示誤導，
      雖有於指認前，先由指認者陳述該將被指認者之特徵事項
      ，再行真人列隊指認之必要，但倘指認人與被指認人原屬
      熟識親友或曾經長時間、近距離接觸，無誤認可能，俟審
      判中始經提解到案，當庭面指，縱非以真人列隊方式為之
      ，要無程序違法可言（最高法院97年度台上字第1253號判
      決要旨可參），又現行刑事訴訟法並無關於指認程序之規
      定，如何由證人正確指認犯罪嫌疑人，自應依個案之具體
      情形為適當之處理，法務部及司法警察主管機關對於指認
      程序所訂頒之相關要領規範，無非提供辦案人員參考之資
      料，故證人之指認程序與相關要領規範不盡相符時，尚難
      謂係違反法律位階之「法定程序」。況指認之程序，固須
      注重人權之保障，亦需兼顧真實之發現，確保社會正義實
      現之基本目的。如證人於審判中，已依人證之調查程序，
      陳述其出於親身經歷之見聞所為指認，並依法踐行詰問之
      程序後，綜合證人於案發的停留之時間及所處之環境，足
      資認定其確能對被告觀察明白，認知被告行為之內容，該
      事後依憑個人之知覺及記憶所為之指認客觀可信，並非出
      於不當之暗示，亦未達悖通常一般日常生活經驗之定則或
      論理法則，又非單以證人之指認為被告論罪之唯一依據時
      ，自不得僅因證人之指認程序與相關要領規範或其他學者
      個人之見解未盡相符，遽認其指認有瑕疵（最高法院97年
      度台上字第4047號判決要旨可參）；另按警局所為之審判
      外指認，須合於正當法律程序，係指不得有不當暗示或誘
      導，致影響指認之正確性。所謂「真人列隊指認」精神，
      亦係本於相同意旨而規定。然是否違反正當法律程序，並
      非僅以「單一」或「複數」指認為唯一依據；仍須以指認
      人對於嫌疑人之印象是否存在警局指認程序之前，或有無
      受警員不當誘導所致，並以犯罪發生前指認人有無觀看嫌
      疑人之機會、當時注意嫌疑人之程度、指認時之確定度如
      何及犯罪發生距指認之時間長短等，作為具體判斷標準（
      最高法院97年度台上字第5538號判決要旨可參），而審判
      中之指認則屬被害人在審判中之供述證據，一方面必須踐
      行交互詰問之調查程序，要無違反傳聞法則之問題；二方
      面案件已進入審判階段，亦無誤導犯罪偵查之方向及侵害
      被指認人之權益可言，故審判中並無禁止單一指認之必要
      （最高法院96年台上字第5353號判決要旨可參）。(二)查本
      件被告於起訴書所載時、地，強盜及傷害被害人甲○○等
      情，業經證人即告訴人甲○○於警詢、偵訊及審理時指證
      明確，復有林口長庚紀念醫院診斷證明書（前揭偵查卷第
      69頁）、中華電信股份有限公司客戶服務處第一客服中心
      、第一作業中心（行動）98年10月29日信客一（一）警密
      （98）字第505 號查詢電信使用者資料函覆單暨附件、遠
      傳電信股份有限公司98年11月9日遠傳（企營）字第09811
      008507號函暨附件、行動電話門號0000000000號於98年 4
      月26日至98年6 月30日間之雙向通聯記錄、行動電話機序
      號（IMEI）000000000000000號於98年4月26日至98年7月5
      日之中華電信、遠傳電信、威寶電信、和信電訊等公司通
      聯記錄各l份在卷可稽（原審卷第81-90頁、前揭偵查卷第
      186、189-192頁），且觀諸告訴人指認被告之經過，係由
      告訴人先於98年4 月28日警詢時陳述：「（歹徒有何特徵
      ？）歹徒騎乘重機車，白色，車號我沒有看到，臉型長得
      像王建民，頭戴全單式安全帽（黑色），上半身穿羽絨外
      套（軍綠色），身高約170 公分」等語（前揭偵查卷第52
      頁），乃於98年7月1日警詢時陳述：「（請詳述歹徒體型
      、穿著特徵？作案車輛？）歹徒l個人，身材壯碩約170公
      分、年紀約25-30 歲左右，身穿羽絨衣、深色長褲、騎乘
      白色重型機車」、「（警方現提示指認犯罪嫌疑人紀錄表
      ，被指認人共有6 名，犯罪嫌疑人並不一定存在於被指認
      人中，現經你指認結果，確定照片中從左至右算起排列編
      號1-6 中，編號第幾號之被指認人就是搶奪你財物之人？
      ）經我指認結果確定照片中編號第5 號之被指認人就是搶
      奪我財物之人。」、「（警方經你指認後，現提示指認人
      丙○○之素行影像照片，供你指認，是否就是搶奪你財物
      之人？）就是他，照片中之男子丙○○當時搶奪我財物。
      」、「（經你現場指認犯罪嫌疑人丙○○，妳為何第一眼
      就可指認出他就是搶奪你財物之嫌犯？）當時我與歹徒面
      對面近距離拉扯，歹徒雖戴全罩式安全帽，但經我與歹徒
      拉扯時我有撥開歹徒安全帽之面罩，我有清楚看見歹徒面
      貌輪廓及臉部特徵。」、「（本案經嫌犯要求當場與妳對
      質，經妳再一次與歹徒面對面觀感為何？）經當場與犯嫌
      對質歹徒矢口否認搶我財物，經我再次與歹徒見面，可以
      確認他就是行搶我之人。」等語（前揭偵卷第56、57頁）
      ，並於98年7 月20日偵訊時陳述：「（案發過程？）我當
      天l 人騎機車回家，我先把機車停在家門口，下車開門時
      ，準備要回頭牽車到住處裡，結果一轉身有不明液體噴到
      我左臉頰上，我以為是有人惡作劇，後來就發現1 名男子
      騎著機車穿著羽絨外套停在我機車旁邊，印象中是深色的
      外套，他伸手拿我機車上的包包，我衝過去跟他拉扯，拉
      扯間我有踹他機車並且拉扯中他的安全帽面罩不知為何就
      被掀起，我有近距離清楚看到他的長相，而且他當眼神還
      有盯著我的眼睛，我當時只想把包包搶回來，後來我看到
      那名男子拿保特瓶朝我左眼噴，我被噴到後覺得液體體酸
      酸的，我有大喊搶劫」、「（住處外有無路燈？）有l 盞
      很大的路燈，而且很亮，我有清楚看到被告的長相」等語
      ，且經檢察官當庭諭請告訴人（進入指認室）指認被告，
      其明確陳稱：「（是否為當天的犯嫌？）就是剛剛的被告
      ，而且他剪完頭髮後更像。」，再經檢察官諭令被告頭戴
      全罩式安全帽後再經告訴人指稱：「就是他搶我等語」（
      前揭偵查卷第196-198 頁），嗣於98年10月審理時結稱：
      「（是否可以說明遭人搶奪財物的經過？）因為我當時騎
      機車載著狗飼料，……，我停到我家門口已經開好門之後
      ，因為皮包還放在車上，我準備牽車進來，轉身之後發現
      有人拿我的包包同時噴灑不明液體在我的左臉上，於是我
      跟他發生拉扯，我家通常家裡前面都會放棒球棒，但是當
      天發現棒球棒不見了，我的皮包已經被他拉著，結果拉扯
      之間我怕他拿武器打我，我就跟他保持距離，他把拿了不
      明液體往我的眼睛噴灑，我的兩隻眼晴都被他噴到，我嚇
      了一跳就鬆手，歹徒就騎車往民族路的方向前進，於是我
      就叫強劫，我有兩個鄰居叫我趕快報警，鄰居跟我說是白
      色的機車，我當時看到機車車身也是白的。」、「（你當
      時有無看到歹徒特徵？）穿著牛仔褲，穿著羽絨外套，戴
      著全罩的安全帽，但是後來人家跟我說是半罩式的。他身
      高170 公分左右，他的長相有些像原住民，濃眉大眼，我
      當時還覺得他的長相某些角度有些像王建民，中等身材，
      年紀大約不超過30歲。」、「（整個過程中，是否有將被
      告的安全帽掀起來？）有，因為我們當時在扭打，我也不
      知道是我把他掀起來，還是他自己掀起來。」、「（你當
      時為何可以這麼清楚確認他的長相？）因為距離很近，我
      家的正對面有1個橘紅色的路燈，光線很清楚。」、「（
      你當時指認被告判斷的依據為何？）我當天去警局作指認
      ，被告坐在百葉窗那裡，我當時就覺得是被告，之後警察
      要我去指認室看，我還是覺得跟被告特徵很像。檢察官那
      裡指認時，我有要求要讓被告戴案發當時同樣形式的安全
      帽作指認，我就覺得就是被告本人。」、「（你當時看到
      歹徒的臉部，是全部還是鼻子以上的部分？）我是看到被
      告的嘴唇以上到眉上的部分，並沒有看到頭髮。」、「（
      你認為當時歹徒像某個角度的王建民，是何意？）就是因
      為濃眉大眼，鼻子部像，看起來不像是很壞的歹徒。」、
      「（警員是拿1 張還是很多張給你看？）很多張，但都是
      同l人的相片。」、「（你當時有無懷疑為何警員第l次拿
      出的相片就是被告的相片？）因為我有特別跟警察描述被
      告的特徵，所以警察就拿出這樣的照片」、「（你剛剛所
      述警察拿很多張同1 個人的照片給你看，但是依據指認紀
      錄，妳是從6 張不同的照片中指認被告，何者正確？）是
      先拿不同的人的照片給我指認，後來我指認出來之後，警
      察才將該人的其他照片給我看。」、「（指認真人的時候
      妳是從側面看，你就可以認出，但是戴安全帽你應該是沒
      有辦法看出才對？）因為我是從側面認出他的眼神，搶包
      包的時候，犯嫌瞪著我的眼睛看，我也有看到他的眼睛，
      所以我對於他的眼神非常有印象，而且當時是非常近距離
      的看。」等語（原審卷第53-57 頁），並有卷附桃園縣政
      府警察局中壢分局指認犯罪嫌疑人紀錄表1 紙可憑，足認
      告訴人係在燈光明亮之環境下，因曾與被告發生近距離肢
      體拉扯及眼神接觸，並因安全帽掀起，而明確目睹被告眉
      毛以下、嘴唇以上之面貌，事後其至警局進行指認時，係
      因自己已先親見被告之側面眼神而認出，嗣由警方依規定
      實施照片指認，待告訴人指出被告後，再由警方拿出被告
      相片供其確認，並進行真人當面指認，且於檢察官偵訊時
      ，亦係由告訴人先陳明案發經過，經確認告訴人有近距離
      接觸被告並目睹其眼神、長相後，始由檢察官安排真人單
      一指盟等情甚明，益徵本件告訴人所為之指認實屬信而有
      徵，且檢警機關於告訴人進行指認程序中，毫無任何不當
      暗示、誘導告訴人之情事無訛，況依內政部警政署所發布
      之「警察機關實施指認犯罪嫌疑人程序要領」（90年8 月
      20日修正）亦明文規定警方可實施照片指認，僅不得以單
      一相片為之，且應避免提供老舊照片而已，是原判決徒以
      警方未進行真人列隊指認，且告訴人為指認前已受暗示或
      誘導，而認告訴人於警詢、偵查中之指認無證據能力，揆
      諸上揭說明，自屬有違證據法則。至告訴人於偵查中指認
      被告時所稱：「他剪完頭後更像」等語，衡情其真意應係
      指較之警局指認時，被告並未剪髮，且因被告犯案時頭戴
      安全帽，告訴人僅能目睹被告面容，無法見其頭髮（此亦
      為告訴人於審理時陳述：伊當時並沒有看到歹徒頭髮等語
      之理），此情狀與被告於偵查中由法院裁准羈押，經看守
      所剪髮成平頭狀，其觀察重點係被告之面容近似，是告訴
      人上開陳述尚難認與其審理時所述者存有齲齬，惟原判決
      據此質疑告訴人指認結果之正確性，恐嫌速斷。(三)又原判
      決依憑卷附被告使用之行動電話門號0000000000號通聯紀
      錄，認被告於98年4 月26日案發前之21時56分許，其基地
      台位置在桃園縣龍潭鄉○○路594巷62弄216號附近，距告
      訴人遭強盜之處所（桃園縣中壢市○○路○ 段86巷99號）
      ，尚有一段距離，而懷疑本案係被告所為乙節，經查，上
      揭兩處位置之距離至多為10.9公里，而本件被告係駕駛重
      型機車到場犯案之事實，業經告訴人指訴明確（爰不考量
      行駛國道及東西向快速道路等路線），參酌一般駕駛汽車
      之道路速限為每小時40至50公里（見道路交通安全規則第
      93條規定），若以每小時40公里之時速換算，最慢16分鐘
      30秒內即可自上開基地台位置駛達作案地點，此與告訴人
      所指訴之案發時間22時10分許，兩者幾近相同，自不能憑
      此遽為有利被告之認定，原審未察及此，亦嫌未洽」云云
      ，惟查被告經認無告訴人所指認之犯行，乃因告訴人於偵
      查中之指訴及審理中之證述，尚有矛盾，迭見瑕疵，尚非
      以因告訴人之指認違反禁止單一指認之規定，則本案告訴
      人之指認核與被告是否成立本案犯行無關。次查告訴人於
      偵查及原審之證述，尚有上述不符之處，且證述內容有所
      矛盾，並與常情不符，自非前後指訴稍有齲齬所可比擬，
      此外尚乏其他證據足認上開前後指訴不符齲齬之處與本案
      待證事實無必要關聯，上開瑕疵既無從治癒，自難僅憑告
      訴人有瑕疵之指訴，遽為被告有罪之論據。末查被告於98
      年4 月26日案發前之21時56分許持手機通話之發話地點，
      與案發地點，相距10.9公里，以平常車速40公里計算，被
      告自上開發話地點至案發地點約16分30秒，似有可能於發
      話後即赴案發現場，惟被告犯案之手法，係伺機而為，並
      非有計劃之執行犯罪計劃，被告於上開發話地點，沿途伺
      機至案發地，衡情尚難以16分30秒計算之，檢察官此部分
      推論，尚乏依據，自不足採。
      要之，檢察官上開上訴意旨，尚嫌失據，自非可取。
    綜上所述，本件證人甲○○之指認既有瑕疵，且無其他證據
    足以補強證人甲○○所述，是本件公訴人所舉之證據，尚無
    法使本院形成被告有此部分犯行之心證，此外，復查無其他
    積極證據，得以證明被告有公訴意旨所指之強盜及傷害犯行
    存在，揆諸首開法條及判例之說明，被告此部分犯罪，核屬
    不能證明。
四、原審因認被告犯罪，核屬不能證明，而諭知被告無罪之判決
    ，認事用法，核無不合，檢察官上訴意旨，仍執陳詞，指摘
    原判決不當，求予撤銷改判，為無理由，應予駁回。
據上論斷，應依刑事訴訟法第368條，判決如主文。
本案經檢察官李金定到庭執行職務。
中    華    民    國    99    年    4     月    27    日
                  刑事第三庭  審判長法  官  陳博志
                                    法  官  劉興浪
                                    法  官  許文章
以上正本證明與原本無異。
如不服本判決，應於收受送達後10日內向本院提出上訴書狀，其
未敘述上訴之理由者並得於提起上訴後10日內向本院補提理由書
（均須按他造當事人之人數附繕本）「切勿逕送上級法院」。
                                    書記官  蔡慧娟
中    華    民    國    99    年    4     月    27    日
附表一
┌──┬───┬─────┬──────────┬────────┐
│編號│被害人│犯罪時、地│   行為方式及所得   │    所犯罪名    │
├──┼───┼─────┼──────────┼────────┤
│ 一 │戊○○│98年3 月15│丙○○意圖為自己不法│丙○○竊盜，累犯│
│    │      │日晚間6時 │之所有，頭戴安全帽及│，處有期徒刑陸月│
│    │      │47分許，在│口罩遮掩容貌，徒手竊│，扣案如附表二編│
│    │      │桃園縣龍潭│取黃健峰所有由戊○○│號一、二所示之物│
│    │      │鄉○○路38│使用（起訴書誤載為鄧│均沒收。        │
│    │      │0 巷10號前│宗基所有）之車號    │                │
│    │      │          │ALC-20 6號之黑色重型│                │
│    │      │          │機車，得手後逃逸。  │                │
├──┼───┼─────┼──────────┼────────┤
│ 二 │丁○○│於98年3 月│丙○○意圖為自己不法│丙○○意圖為自己│
│    │      │15日晚間8 │之所有，頭戴安全帽及│不法之所有，而搶│
│    │      │時18分許在│口罩遮掩容貌，騎乘如│奪他人之動產，累│
│    │      │桃園縣中壢│附表一編號一所示經竊│犯，處有期徒刑壹│
│    │      │市○○○路│得之機車，見丁○○駕│年，扣案如附表二│
│    │      │某處      │駛車號5296-EB 號自用│編號一、二所示之│
│    │      │          │小客車暫停在路邊，副│物均沒收。      │
│    │      │          │駕駛座車門未上鎖，遂│                │
│    │      │          │乘丁○○不及抗拒之際│                │
│    │      │          │，突然打開副駕駛座車│                │
│    │      │          │門，徒手搶奪丁○○放│                │
│    │      │          │置在副駕駛座上之女用│                │
│    │      │          │腰包及黑色CD錢包各一│                │
│    │      │          │只（內含丁○○及其女│                │
│    │      │          │蔡珍之身分證各一張、│                │
│    │      │          │健保卡、行照、駕照、│                │
│    │      │          │保險卡、台北富邦商業│                │
│    │      │          │銀行信用卡二張、金融│                │
│    │      │          │卡二張、現金一千八百│                │
│    │      │          │元及搭配門號00000000│                │
│    │      │          │08號使用之NOKIA牌628│                │
│    │      │          │0型、IMEＺ00000000000│                │
│    │      │          │1200號銀色手機一支）│                │
│    │      │          │，得手後騎車逃逸。復│                │
│    │      │          │於翌（16）日中午12時│                │
│    │      │          │40分許，持搶得之黃佳│                │
│    │      │          │英及乙○○所有之手機│                │
│    │      │          │前往桃園縣中壢市中正│                │
│    │      │          │路15之2號「宏佑鐘錶 │                │
│    │      │          │專賣店」，向店員陳彥│                │
│    │      │          │瑋變賣得款共計三千七│                │
│    │      │          │百元                │                │
├──┼───┼─────┼──────────┼────────┤
│ 三 │乙○○│於98年3 月│丙○○意圖為自己不法│丙○○意圖為自己│
│    │      │15日晚間8 │之所有，頭戴安全帽及│不法之所有，而搶│
│    │      │時30分許在│口罩遮掩容貌，騎乘如│奪他人之動產，累│
│    │      │桃園縣平鎮│附表一編號一所示經竊│犯，處有期徒刑壹│
│    │      │市○○路20│得之機車，利用乙○○│年，扣案如附表二│
│    │      │號前      │駕駛車號3P-6458 號自│編號一、二所示之│
│    │      │          │用小客車暫停在住處門│物均沒收。      │
│    │      │          │口，副駕駛座車門未上│                │
│    │      │          │鎖，即乘乙○○不及抗│                │
│    │      │          │拒之際，突然開啟副駕│                │
│    │      │          │駛座車門，徒手搶取林│                │
│    │      │          │露英放置在副駕駛座上│                │
│    │      │          │之包包（內含身分證、│                │
│    │      │          │健保卡、駕照、現金二│                │
│    │      │          │千五百五十元、國泰世│                │
│    │      │          │華、中華信託與萬泰銀│                │
│    │      │          │行信用卡各一張及NOKI│                │
│    │      │          │A牌6120C型、IMEI3557│                │
│    │      │          │00000000000 號黑色手│                │
│    │      │          │機一支），得手後騎車│                │
│    │      │          │逃逸。復於翌（16）日│                │
│    │      │          │中午12時40分許，持搶│                │
│    │      │          │得之丁○○及乙○○所│                │
│    │      │          │有之手機前往桃園縣中│                │
│    │      │          │壢市○○路15之2號「 │                │
│    │      │          │宏佑鐘錶專賣店」，向│                │
│    │      │          │店員陳彥瑋變賣得款共│                │
│    │      │          │計三千七百元。      │                │
└──┴───┴─────┴──────────┴────────┘
附表二
┌──┬────────────┬──────────┐
│編號│       物品名稱         │       用途         │
├──┼────────────┼──────────┤
│ 一 │深色安全帽一頂          │被告所有供犯竊盜、搶│
├──┼────────────┤奪及強盜犯行所用之物│
│ 二 │口罩一個                │                    │
└──┴────────────┴──────────┘

司法院資訊處製作；財團法人民間司法改革基金會備份。
